ALAN PINHEIRO WEB DEVELOPER JR

alanhspinheiro@gmail.com

in https://www.linkedin.com/in/alan-pinheiro-3513773b/

https://github.com/alanhspinheiro

Plorianópolis, SC, Brasil

Profile Summary

Profissional de TI com mais de 10 anos de experiênia em diversas equipes e projetos de infraestrutura e suporte ao usuário. Com habilidades de Desenvolvimento Full Stack. Procuro uma posição desafiadora em uma empresa de tecnologia inovadora, onde eu possa aplicar minhas habilidades de programação para contribuir com o crescimento da empresa.

Hard-skills

- JavaScript
- React.js
- HTML/CSS
- MySQL
- Node.js
- Wordpress

- Git / GitHub
- Express
- Sequelize
- Insomnia
- Postman
- Bootstrap

Soft-skills

- Pessoas habilidades interpessoais
- Autoconhecimento autoaprendizagem
- Gerenciamento de tempo.
- Inteligência emocional.

Work Experience

Técnico de suporte - ILHA SERVICE Tecn

2021-CURRENT

- Suporte técnico de TI e atendimento ao cliente com ampla habilidade de comunicação e conhecimento técnico para resolução de problemas de equipamentos e redes de computadores, protocolos.normas estabelecidas, além de gerenciamento de tempo e organização. Equipe locada na Empresa de Pesquisa Agropecuária e Extensão Rural-SC.
- Montagem e manutenção de micros, redes de computadores, administração de redes, Active Diretory, servidores DNS, servidores web em ambiente Linux e Windows, gerenciamento de projetos, scrum, ITIL, COBIT.

Suporte Técnico - HEPTA Tecn

2018-2021

- Suporte técnico de TI e atendimento ao cliente com ampla habilidade de comunicação e conhecimento técnico para resolução de problemas de equipamentos e redes de computadores, protocolos.normas estabelecidas, além de gerenciamento de tempo e organização. Equipe locada na Advocacia Geral da União.
- Montagem e manutenção de micros, redes de computadores, administração de redes, Active Diretory, servidores
 DNS, servidores web em ambiente Linux e Windows, gerenciamento de projetos, scrum, ITIL, COBIT.

Suporte Técnico - B2Br tecn

2017-2018

- Suporte técnico de TI e atendimento ao cliente com ampla habilidade de comunicação e conhecimento técnico para resolução de problemas de equipamentos e redes de computadores, protocolos.normas estabelecidas, além de gerenciamento de tempo e organização. Equipe locada na Advocacia Geral da União.
- Montagem e manutenção de micros, redes de computadores, administração de redes, Active Diretory, servidores DNS, servidores web em ambiente Linux e Windows, gerenciamento de projetos, scrum, ITIL, COBIT.

Community

• Apoiador de trabalho do www.freecodecamp.org

Education

• Sistemas de Informação - Estácio

2014-2018

• Análise e Desenvolvimento de Sistemas - Faci

2021-2023

Languages

Portuguese - Native speaker English - Advanced